臺灣臺北地方法院刑事宣示判決筆錄　　96年度重訴緝字第11號
公　訴　人　臺灣臺北地方法院檢察署檢察官
被　　　告　甲○○
指定辯護人　本院公設辯護人　丙○○
上列被告因違反商業會計法等案件，經檢察官提起公訴（94年度
偵字第830、15234、11860、17497號，94年度偵緝字第1318號）
及移送併辦（桃檢95年度偵字第14968號，嘉檢94年度偵緝字第4
27、654號，乙○96年度偵字第10798），於中華民國九十六年十
月二十五日下午五時，在本院第一法庭宣示判決，出席職員如下
：
　　　　　法　官　游士珺
　　　　　書記官　林素霜
　　　　　通　譯　劉妙紋
法官起立朗讀判決主文、犯罪事實要旨、處罰條文並告以上訴限
制、期間及提出上訴狀之法院，且諭知記載其內容：
一、主  文：
    甲○○共同連續商業負責人，以明知為不實之事項，而填製
    會計憑證，處有期徒刑壹年陸月，減為有期徒刑玖月。
二、犯罪事實要旨：
    甲○○明知自己並無財力或專業能力得以成立公司擔任公司
    負責人，卻因不詳姓名年籍綽號「小李」之成年男子，以每
    家公司新臺幣（下同）一、二千元之代價，利誘甲○○出任
    虛設行號之人頭負責人，甲○○即應允之，而與「小李」及
    其共犯共同基於填製不實會計憑證以幫助他人逃漏稅捐之概
    括犯意聯絡，分別為下述行為：
(一)、甲○○提供身分證件予「小李」辦理登記成為曼利國際有限
    公司（設臺北市○○區○○路2段203巷11號，下稱曼利公司
    ）之名義負責人，並前往稅捐機關領取空白統一發票交給「
    小李」使用，其任職期間自民國九十二年七月十八日起至九
    十三年五月一日擅自歇業止，甲○○明知曼利公司並無實際
    營業銷售之事實，卻於九十二年九月至同年十二月期間，任
    由「小李」與其共犯以曼利公司之名義，連續填製不實之會
    計憑證即統一發票共六十九紙，交予全珈有限公司、華昇國
    際有限公司、成崑有限公司等十家營業人充當進項憑證使用
    ，總計虛開發票金額達六千六百一十八萬二百一十三元，全
    珈有限公司等營業人依營業稅法規定申報營業稅時，持上開
    發票向稅捐機關申報扣抵銷項稅額，甲○○等人即以此方式
    幫助各該公司逃漏稅額計三百三十萬九千零三元，足以生損
    害於稅捐機關對於稅捐稽徵之正確性與公平性（詳細買受人
    、張數、發票金額及逃漏稅額如附表一所示）。
(二)、甲○○復提供身分證件予「小李」辦理登記成為新瑞發企業
    社（設臺北市中山區○○○路176號12樓）之登記負責人，
    並前往稅捐機關領取空白統一發票交給「小李」使用，其任
    職期間自九十二年六月二十三日起至同年七月一日他遷不明
    止，甲○○明知新瑞發企業社並無實際營業銷貨之事實，卻
    於九十二年五月至同年八月期間，任由「小李」與其共犯以
    新瑞發企業社之名義，連續填製不實之會計憑證即統一發票
    共九十三紙，交予益利成實業有限公司、得藝科技股份有限
    公司、統陽工業有限公司等三家營業人充當進項憑證使用，
    總計虛開發票金額達一億四千二百六十八萬三千零四十二元
    ，益利成實業有限公司等營業人依營業稅法規定申報營業稅
    時，持上開發票向稅捐機關申報扣抵銷項稅額，甲○○等人
    即以此方式幫助各該公司逃漏稅額計七百一十三萬四千一百
    六十元，足以生損害於稅捐機關對於稅捐稽徵之正確性與公
    平性（詳細買受人、張數、發票金額及逃漏稅額如附表二所
    示，此部分犯罪事實同桃檢、嘉檢移送併辦部分）。
(三)、甲○○又提供身分證件予「小李」辦理登記成為惠羽實業有
    限公司（設臺北市大安區○○○路○段65號10樓之2，下稱惠
    羽公司）之名義負責人，並前往稅捐機關領取空白統一發票
    交給「小李」使用，其任職期間自九十二年八月二十九日起
    至九十二年十二月十日暫停營業止，甲○○明知惠羽公司並
    無實際營業銷貨之事實，卻於九十二年八月至同年十月間，
    任由「小李」與其共犯連續填製不實之會計憑證即統一發票
    共九十一紙交予舜裕實業有限公司等營業人充當進項憑證使
    用，總計虛開發票金額達五千五百四十五萬二千六百六十二
    元，各該營業人依營業稅法規定申報營業稅時，持上開發票
    向稅捐機關申報扣抵銷項稅額，甲○○等人即以此方式幫助
    各該公司逃漏稅額計二百七十七萬二千六百三十六元，足以
    生損害於稅捐機關對於稅捐稽徵之正確性與公平性（詳細買
    受人、張數、發票金額及逃漏稅額如附表三所示）。
(四)、甲○○並提供身分證件予「小李」辦理登記成為聚聖實業有
    限公司（設臺北市○○區○○路292之1號，下稱聚聖公司）
    之登記負責人，並前往稅捐機關領取空白統一發票交給「小
    李」使用，其任職期間自九十二年五月二十二日設立時起至
    九十三年四月七日申請註銷時止），甲○○明知聚聖公司並
    無實際營業銷貨之事實，卻於九十二年五月至九十三年二月
    間，任由「小李」及其共犯連續填製不實之會計憑證即統一
    發票共一百五十三紙交予泰達開發工程有限公司等營業人充
    當進項憑證使用，總計虛開發票金額達九千五百二十四萬四
    千一百一十七元，各該營業人依營業稅法規定申報營業稅時
    ，持上開發票向稅捐機關申報扣抵銷項稅額，甲○○等人即
    以此方式幫助各該公司逃漏稅額計四百七十六萬二千二百二
    十四元，足以生損害於稅捐機關對於稅捐稽徵之正確性與公
    平性（詳細買受人、張數、發票金額及逃漏稅額如附表四所
    示）。
(五)、甲○○又提供身分證件予「小李」辦理登記成為祥之企業有
    限公司（設臺北市松山區○○○路○段151號2樓，下稱祥之
    公司）之名義負責人，並前往稅捐機關領取空白統一發票交
    給「小李」使用，其任職期間自九十二年六月十六日起至九
    十二年十一月四日擅自歇業時止，甲○○明知祥之公司並無
    實際營業銷貨之事實，竟於九十二年六月至同年十二月期間
    ，任由「小李」與其共犯連續填製不實之會計憑證即統一發
    票共一百零五紙交予凰雅有限公司等營業人充當進項憑證使
    用，總計虛開發票金額高達三千三百九十一萬一千零九十六
    元，各該營業人依營業稅法規定申報營業稅時，持上開發票
    向稅捐機關申報扣抵銷項稅額，甲○○等人即以此方式幫助
    各該公司逃漏稅額計一百六十九萬五千五百五十七元，足以
    生損害於稅捐機關對於稅捐稽徵之正確性與公平性（詳細買
    受人、張數、發票金額及逃漏稅額如附表五所示）。
(六)、甲○○復提供身分證件予「小李」辦理登記成為優立生國際
    有限公司（設臺北市○○區○○路2段203巷11號，嗣於93年
    5月31日遷址至桃園縣龍潭鄉○○村村○○路82巷12號，下
    稱優立生公司）之名義負責人，並前往稅捐機關領取空白統
    一發票交給「小李」使用，其任職期間自九十二年七月十六
    日起迄今，甲○○明知優立生公司並無實際營業銷貨之事實
    ，竟於九十二年七月至同年十月期間，任由「小李」與其共
    犯連續填製不實之會計憑證即統一發票共四十九紙交予華昇
    國際有限公司等營業人充當進項憑證使用，總計虛開發票金
    額達三千八百五十四萬八千二百二十九元，各該營業人依營
    業稅法規定申報營業稅時，持上開發票向稅捐機關申報扣抵
    銷項稅額，以此方式幫助各該公司逃漏稅額計一百九十二萬
    七千四百一十四元，足以生損害於稅捐機關對於稅捐稽徵之
    正確性與公平性（詳細買受人、張數、發票金額及逃漏稅額
    如附表六所示，此部分為乙○移送併辦部分）。
三、處罰條文：
    修正前商業會計法第七十一條第一款，稅捐稽徵法第四十三
    條第一項，現行刑法第十一條前段、第二條第一項前段、第
    二十八條，修正前刑法第五十六條、第五十五條後段，刑法
    施行法第一條之一，中華民國九十六年罪犯減刑條例第二條
    第一項第三款、第七條第一項。
四、協商判決除有刑事訴訟法第四百五十五條之四第一項第一款
    於本訊問程序終結前，被告撤銷協商合意或檢察官撤回協商
    聲請者；第二款被告協商之意思非出於自由意志者；第四款
    被告所犯之罪非第四百五十五條之二第一項所定得以協商判
    決者；第六款被告有其他較重之裁判上一罪之犯罪事實者；
    第七款法院認應諭知免刑或免訴、不受理者情形之一，及違
    反同條第二項法院應於協商合意範圍內為判決；法院為協商
    判決所科之刑，以宣告緩刑或二年以下有期徒刑、拘役或罰
    金之規定者外，不得上訴。
五、如有前項所規定得提起上訴之例外情形，而不服本件判決，
    得自收受判決送達之日起十日內，向本院提出上訴書狀，上
    訴於第二審法院。
中　　華　　民　　國　　96　　年　　10　　月　　25  　日
                                   書記官  林素霜
                                   法  官  游士珺
以上筆錄正本係照原本作成。
                                   書記官  林素霜
中　　華　　民　　國　　96　　年　　10　　月　　25　　日
附錄本案論罪科刑法條全文
95年5月24修正前商業會計法第71條：
商業負責人、主辦及經辦會計人員或依法受託代他人處理會計事
務之人員有左列情事之一者，處五年以下有期徒刑、拘役或科或
併科新台幣十五萬元以下罰金：
一  以明知為不實之事項，而填製會計憑證或記入帳冊者。
二  故意使應保存之會計憑證、帳簿報表滅失毀損者。
三  意圖不法之利益而偽造、變造會計憑證、帳簿報表內容或撕
    毀其頁數者。
四  故意遺漏會計事項不為記錄，致使財務報表發生不實之結果
    者。
五  其他利用不正當方法，致使會計事項或財務報表發生不實之
    結果者。
稅捐稽徵法第43條第1 項
教唆或幫助犯第四十一條或第四十二條之罪者，處三年以下有期
徒刑、拘役或科新台幣六萬元以下罰金。
